臺灣板橋地方法院刑事判決　　　　　　　100年度訴字第800號
公　訴　人　臺灣板橋地方法院檢察署檢察官
被　　　告　林彬
上列被告因違反毒品危害防制條例案件，經檢察官提起公訴（10
0 年度毒偵字第1430號），本院依簡式審判程序判決如下：
    主  文
林彬施用第一級毒品，累犯，處有期徒刑壹年，扣案之第一級
毒品海洛因壹包（驗餘淨重零點貳捌貳公克）沒收銷燬之，及
扣案之已使用過之注射針筒（針體上端無修剪）壹支沒收。
    事  實
一、林彬前於民國87年間，因施用毒品案件，經本院先後裁定
    送觀察、勒戒後，因均認無繼續施用毒品之傾向，分別於87
    年6 月29日、同年8 月20日觀察、勒戒執行完畢釋放出所，
    並先後經臺灣板橋地方法院檢察署檢察官以87年度偵字第11
    879 號及87年度偵字第15608 號為不起訴處分確定；復於同
    年間，因施用毒品案件，經本院裁定令入戒治處所施以強制
    戒治，嗣因戒治成效良好，經本院以88年度毒聲字第2736號
    裁定停止戒治，所餘戒治期間付保護管束，於88年4 月30日
    出所，於88年12月27日停止戒治交付保護管束期滿，並經臺
    灣板橋地方法院檢察署檢察官以89年度戒毒偵字第52號為不
    起訴處分確定；又於90年間，因施用毒品案件，經本院以90
    年度毒聲字第1096號裁定令入戒治處所施以強制戒治，嗣因
    戒治成效良好，經本院裁定停止戒治，所餘戒治期間付保護
    管束，於90年11月6 日停止戒治出所，嗣因違反保護管束情
    節重大，經本院以91年度毒聲字第179 號裁定撤銷停止戒治
    ，令入戒治處所施以強制戒治，於91年9 月24日強制戒治執
    行完畢，另並經檢察官提起公訴，經本院以90年度易字第14
    97號判處有期徒刑5 月確定；再於91年間，因施用第二級毒
    品案件，經本院以91年度易字第1073號判處有期徒刑7 月確
    定，上開2 罪經接續執行，於92年9 月12日縮刑期滿執行完
    畢（以上犯罪於本案均不構成累犯）；又於94年間，因施用
    第一、二級毒品案件，經本院以94年度訴字第1406號分別判
    處有期徒刑1 年、8 月，應執行有期徒刑1 年6 月確定；再
    於同年間，因施用第一、二級毒品案件，經本院以95年度訴
    字第368 號分別判處有期徒刑8 月、4 月，應執行有期徒刑
    11月確定，上開2 罪嗣因符合中華民國九十六年罪犯減刑條
    例之規定，經本院以96年度聲減字第1088號裁定均予減刑，
    並更定應執行有期徒刑5 月確定，經與前開應執行有期徒刑
    1 年6 月部分接續執行，於96年9 月2 日縮刑期滿執行完畢
    ；又於97年間，因施用毒品案件，經本院以97年度訴字第13
    35號判處有期徒刑1 年1 月確定，於98年9 月19日縮刑期滿
    執行完畢（以上犯罪於本案均構成累犯）。詎其猶不知悔改
    ，竟基於施用第一級毒品海洛因及第二級毒品甲基安非他命
    之犯意，於100 年2 月10日12時許，在新北市○○區○○街
    55號伽多利汽車旅館105 室內，以將海洛因及甲基安非他命
    摻水置入注射針筒內注射身體之方式，同時施用第一級毒品
    海洛因及第二級毒品甲基安非他命1 次。嗣於同日19時許，
    與友人郭盈秀（所犯施用第一、二級毒品部分，業經本院判
    處有期徒刑9 月確定）在上開汽車旅館內為警查獲，並當場
    扣得第一級毒品海洛因1 包（淨重0.329 公克，驗餘淨重0.
    3282公克）、已使用過之注射針筒2 支（其中1 支針體上端
    有修剪），經採集其尿液送驗，結果呈鴉片類及安非他命類
    陽性反應，始悉上情。
二、案經新北市政府警察局新莊分局移送臺灣板橋地方法院檢察
    署檢察官偵查起訴。
    理  由
一、本院於準備程序進行中，被告林彬就被訴事實為有罪之陳
    述，經告知被告簡式審判程序之旨，並聽取公訴人及被告之
    意見後，裁定進行簡式審判程序。
二、前揭事實，業據被告在本院審理時坦承不諱，而被告經警查
    獲後所採集之尿液，經送請檢驗之結果，確呈鴉片類及安非
    他命類陽性反應，有臺灣檢驗科技股份有限公司100 年2 月
    25日出具之濫用藥物檢驗報告1 份、新北市政府警察局新莊
    分局偵辦毒品、麻醉藥品案被移送人姓名及代碼對照表1 紙
    附卷可稽。此外，復有扣案之第一級毒品海洛因1 包（淨重
    0.329 公克，驗餘淨重0.3282公克）、已使用過之注射針筒
    2 支（其中1 支針體上端有修剪），暨卷附交通部民用航空
    局航空醫務中心毒品鑑定書、現場照片6 張足資佐證。是堪
    認被告自白施用第一級毒品海洛因及第二級毒品甲基安非他
    命應與事實相符。再觀之事實欄所載被告前案紀錄，被告於
    初次經觀察、勒戒執行完畢釋放後5 年內，又因施用毒品犯
    行經戒毒處遇及論罪科刑，有臺灣高等法院被告前案紀錄表
    1 份附卷可憑，其再犯本案，已不屬毒品危害防制條例第20
    條規定之「初犯」或「5 年後再犯」，自應依同條例第10條
    處罰（最高法院97年度第5 次刑事庭會議決議；最高法院98
    年度臺非字第12號判決參照）。從而，本件事證明確，被告
    犯行堪以認定，應予依法論科。
三、按海洛因、甲基安非他命分別係屬毒品危害防制條例第2 條
    第2 項第1 款、第2 款所規定之第一級、第二級毒品，被告
    持有海洛因、甲基安非他命之低度行為，應分別為施用海洛
    因、甲基安非他命之高度行為所吸收，不另論罪，核被告所
    為，係犯毒品危害防制條例第10條第1 項、第2 項之施用第
    一級、第二級毒品罪。又查，被告將海洛因及甲基安非他命
    混合在一起施用，係一行為觸犯數罪名，為想像競合犯，應
    從一重之施用第一級毒品罪論處。至公訴人雖認上開2 罪間
    ，犯意各別，行為互殊，應予分論併罰，惟被告在本院審理
    時既供述係以將海洛因、甲基安非他命一起摻水置入注射針
    筒內注射身體之方式施用，且查無積極證據足認被告確係分
    別施用，是尚難認係屬數行為而構成數罪，附此敘明。末查
    ，被告前曾受有如事實欄第一項所載之犯罪科刑及執行情形
    ，有臺灣高等法院被告前案紀錄表1 份在卷可考，其於受有
    期徒刑之執行完畢後，5 年以內故意再犯本件有期徒刑以上
    之罪，為累犯，應依刑法第47條第1 項之規定加重其刑。爰
    審酌被告前已因施用毒品案件經送觀察、勒戒及強制戒治，
    並多次經判處罪刑，仍不能戒除毒癮，再次漠視法令禁制而
    犯本罪，顯見其戒除毒癮之意志薄弱，兼酌其施用毒品行為
    本質上係屬自我戕害行為，反社會性之程度應較低，暨其生
    活狀況、智識程度、犯罪之動機、目的及犯後坦承犯行，態
    度尚稱良好等一切情狀，量處如主文所示之刑。又扣案之海
    洛因1 包（淨重0.329 公克，驗餘淨重0.3282公克），係屬
    查獲之第一級毒品，且因盛裝前開毒品之塑膠袋內所含毒品
    無法完全析離，應概認係屬查獲之第一級毒品，除檢驗用罄
    部分業已滅失毋庸宣告沒收銷燬外，應依毒品危害防制條例
    第18條第1 項前段規定宣告沒收銷燬之。另扣案之已使用過
    之注射針筒2 支，其中針體上端無修剪之注射針筒1 支，係
    被告林彬所有，供其犯本件施用第一、二級毒品所用之物
    ，業據被告供明在卷，爰依刑法第38條第1 項第2 款規定併
    予宣告沒收；至另1 支針體上端有修剪之注射針筒，係同時
    為警查獲之同案被告郭盈秀所有，業據同案被告郭盈秀於本
    院審理時供承不諱，此既非被告林彬所有之物，自無從依
    刑法第38條第1 項第2 款規定宣告沒收，併此敘明。
據上論斷，應依刑事訴訟法第273 條之1 第1 項、第299 條第1
項前段，毒品危害防制條例第10條第1 項、第2 項、第18條第1
項前段，刑法第11條、第47條第1 項、第55條、第38條第1 項第
2 款，判決如主文。
本案經檢察官李超偉到庭執行職務。
中    華    民    國    100     年    8   月     31   日
                      刑事第一庭  法  官  陳正偉
上列正本證明與原本無異。
如不服本判決，應於判決送達後10日內敘明上訴理由，向本院提
出上訴狀 (應附繕本) ，上訴於臺灣高等法院。其未敘述上訴理
由者，應於上訴期間屆滿後20日內向本院補提理由書「切勿逕送
上級法院」。
                                  書記官  許慧禎
中    華    民    國    100     年    8   月     31   日
附錄本案論罪科刑法條全文：
毒品危害防制條例第十條
施用第一級毒品者，處六月以上五年以下有期徒刑。
施用第二級毒品者，處三年以下有期徒刑。